臺灣宜蘭地方法院刑事判決　　　　　　　 94年度易字第379號
　　公　訴　人　臺灣宜蘭地方法院檢察署檢察官
　　被　　　告　甲○○
上列被告因恐嚇取財等案件，經檢察官提起公訴（94年度偵字第
2096號），被告就被訴事實為有罪之陳述，本院合議庭裁定由受
命法官獨任逕以簡式審判程序判決如下：
    主  文
甲○○連續意圖為自己不法之所有，以恐嚇使人將本人之物交付
，累犯，處有期徒刑壹年。扣案之六角扳手壹支、臺灣企銀金融
卡壹張均沒收。
    事  實
一、甲○○曾因違反毒品危害防制條例案件，經本院91年度宜簡
    字第91號判處有期徒刑3 月確定，又因偽造文書案件，經臺
    灣高等法院91年度上訴字第1431號判處有期徒刑2 年確定，
    上揭二確定判決經更定執行刑，應執行有期徒刑2年1月確定
    ，於93年3月31日因縮短刑期假釋出監，並於民國94年1月26
    日假釋期滿而執行完畢，仍不知悔改，復基於意圖為自己不
    法所有之竊盜及恐嚇之概括犯意，連續為下列行為：
（一）於94年7月10日上午5時許，在宜蘭縣宜蘭市○○○路宜蘭
      國小前，攜帶其所有客觀上對人生命、身體造成危險之六
      角扳手1支，破壞戊○○停放該處車牌號碼DY-6071號自小
      客車門鎖，而竊取該自小客車及戊○○放在該車內現金新
      台幣（以下同）三千餘元，得手後，並從車內放置之新竹
      國際商業銀行個人貸款申請書知悉戊○○行動電話門號，
      即自同日上午7 時許起至同年月11日下午止，連續多次利
      用宜蘭縣宜蘭市○○街141 號宜蘭縣衛生局前之公共電話
      撥打戊○○上揭門號，並恫稱「車子在伊手上，準備5 萬
      元始得取回該車，不得報警」等語，而以此加害財產之方
      式，恐嚇戊○○交付財物，致戊○○心生畏懼，惟因戊○○無資力支付始未得逞。
（二）復承接同上之竊盜概括犯意，於94年7月12日上午4時許，
      在宜蘭縣宜蘭市○○路中山國小後門，以上開六角扳手轉
      開乙○○停放該處車牌號碼QC8-932 號機車車鎖，竊取得
      手。
（三）甲○○竊取上開機車得手後，隨即騎乘機車至宜蘭縣壯圍
      鄉○○路109 巷53號同昌大樓地下一樓停車場，又承接同
      上之竊盜概括犯意，於94年7月12日上午5時許，在該停車
      場內，以上開六角扳手破壞丙○○○停放該處車牌號碼T9
      -9846 號自小客車門鎖（車主：丁○○），而竊取該自小
      客車及丙○○○放置該車內現金二、三百元，得手後，又
      從放在車內之丁○○名片知悉丁○○行動電話門號後，又
      承接同上之恐嚇取財概括犯意，於同日上午7時8分許起至
      同年月下午1 時許止，連續多次利用上開宜蘭縣衛生局前
      之公共電話撥打丁○○之上揭門號，對丁○○、丙○○○
      恐嚇稱「車子在伊手上，準備5 萬元始得取回該車，不得
      報警，若報警或不付款即要對之不利」等加害財產之事，
      恐嚇丁○○、丙○○○交付財物，致丁○○、丙○○○均
      心生畏懼，嗣丙○○○與甲○○談妥由丙○○○匯款五千
      元至甲○○指定之台灣中小企銀林鴻源帳戶（帳號：0000
      0000000 ；該帳戶係甲○○冒名申請，此部分已經判刑確
      定）後，甲○○即將上開自小客車停放在宜蘭縣宜蘭市○○路堤防邊，而丙○○○因此取回自小客車後，即於94年
      7月14日晚間9時許，匯款五千元至上開帳戶。
（四）迄經警於94年7 月15日下午4時許，在宜蘭縣宜蘭市151號
      前查獲，並在車號DY-6071 號自小客車內扣得其所有供犯
      罪所用之六角扳手1支、台灣企銀金融卡1張，及戊○○放
      在車內之鑰匙1支。
二、案經宜蘭縣政府警察局礁溪分局報告臺灣宜蘭地方法院檢察
    署檢察官偵查起訴。
      理  由
一、上揭事實，業據被告自警詢起迄本院審理時均供承不諱，核
    與被害人戊○○、乙○○、丙○○○於警詢指述；證人戊○○、丙○○○於偵查中證述情節相符，並有中華郵政公司自
    動櫃員機儲戶交易明細表2張、丁○○名片1張、通聯調閱查
    詢單多紙、新竹國際商業銀行個人貸款申請書1 張、車輛竊
    盜、車牌失竊資料個別查詢報告－查詢車輛認可資料、宜蘭
    縣警察局車輛協尋車牌遺失（尋獲）電腦輸入單、車籍作業
    系統-查詢認可資料、現場照片，及贓物認領保管單2紙附卷
    可稽，復有六角扳手1支及台灣企銀金融卡1張扣案可佐。事
    證明確，被告犯行堪予認定。
二、核被告竊取上開自小客車及機車之所為，係犯刑法第三百二
    十一條第一項第三款攜帶兇器竊盜罪。又被告以加害他人財
    產之方式，恐嚇被害人戊○○、丁○○、丙○○○交付財物
    ，被害人丁○○、丙○○○並因此給付上開款項，核被告恐
    嚇丁○○、丙○○○部分，係犯刑法第三百四十六條第一項
    之恐嚇取財罪；恐嚇戊○○部分，則係犯刑法第三百四十六
    條第一項、第三項恐嚇取財未遂罪。被告先後多次竊盜、恐
    嚇取財犯行，均時間緊接，罪名及犯罪構成要件相同，顯均
    係出於概括之犯意為之，各應依連續犯之規定論以竊盜、恐
    嚇取財一罪，並均加重其刑。被告所犯竊盜與恐嚇取財罪間
    ，有方法結果之牽連關係，應依刑法第五十五條後段牽連犯
    之規定，從較重之恐嚇取財罪處斷。被告前有事實欄所指之
    犯罪科刑及執行情形，有臺灣高等法院被告全國前案紀錄表
    在卷可查，其於有期徒刑執行完畢五年內，再犯有期徒刑以
    上之本罪，為累犯，應依法加重其刑，並遞加重其刑。爰審
    酌被告犯罪之動機、目的、手段，犯罪所生之損害，及犯罪
    後均坦承犯行態度良好，並賠償戊○○、丙○○○各1 萬元
    （偵卷第45、46頁）等一切情狀，量處如主文所示之刑。扣
    案之六角扳手1支、臺灣企銀金融卡1張，均係被告所有供犯
    罪所用之物，業據被告供承在卷，應依刑法第三十八條第一
    項第二款之規定，諭知均沒收之。至扣案之鑰匙1 支並非被
    告所有，業據其供述在卷，爰不諭知沒收，併予敘明。
據上論斷，應依刑事訴訟法第二百九十九條第一項前段、第二百
七十三條之一第一項，刑法第五十六條、第三百四十六條第一項
、第三百二十一條第一項第三款、第五十五條後段、第四十七條
、第三十八條第一項第二款，判決如主文。
本案經檢察官賴慶祥到庭執行職務
中　　華　　民　　國　　94　　年　　11　　月　　17　　日
                  臺灣宜蘭地方法院刑事第三庭
                      法  官  林  楨  森
以上正本證明與原本無異。
如不服本判決，應於判決送達後10日內，向本院提出上訴狀。(
應附繕本)
                      書記官  謝  佩  欣
中　　華　　民　　國　　94　　年　　11　　月　　18　　日
附錄本案論罪科刑法條全文：
中華民國刑法第346條
(單純恐嚇罪)
意圖為自己或第三人不法之所有，以恐嚇使人將本人或第三人之
物交付者，處六月以上五年以下有期徒刑，得併科一千元以下罰
金。
以前項方法得財產上不法之利益，或使第三人得之者，亦同。
前二項之未遂犯罰之。
